臺灣新北地方法院民事裁定
111年度訴字第625號
原      告  張淑晶  


上列原告與被告范麗雲、林宗賢間請求損害賠償等事件，本院裁
定如下：
    主  文
原告應於本裁定送達後7日內，具狀補正具體明確之訴訟標的、
應受判決事項之聲明，及查報本件訴訟標的價額，逾期未補正，
即駁回其訴。
    理  由
一、按起訴，應以訴狀表明當事人及法定代理人、訴訟標的及其
    原因事實、應受判決事項之聲明，提出於法院為之，民事訴
    訟法第244條第1項定有明文。而所謂訴訟標的，係指為確定
    私權所主張或否認之法律關係，欲法院對之加以裁判者而言
    。而法律關係，乃法律所定為權利主體之人，對於人或物所
    生之權利或義務關係。如為給付之訴，在實體法上須以可以
    作為請求權基礎之完全性條文（具備構成要件及法律效果之
    法條），或基於某契約所得請求給付之權利，始足當之。又
    所稱應受判決事項之聲明乃請求判決之結論，亦係請求法院
    應為如何判決之聲明，如當事人獲勝訴之判決，該聲明即成
    為判決之主文，並為將來據以強制執行之依據及範圍。是當
    事人所提之訴訟類型如係給付之訴，所表明訴之聲明（給付
    內容及範圍）必須明確一定、具體合法、適於強制執行（最
    高法院98年度台上字第599號判決意旨參照）。次按原告起
    訴不合程式或不備其他要件者，法院應以裁定駁回之。但其
    情形可以補正者，審判長應定期間先命補正，同法第249條
    第1項第6款亦有明文。
二、查本件原告起訴請求損害賠償等事件，原告訴之聲明第1項
    請求被告應連帶賠償，惟未具體載明請求金額及請求遲延利
    息之訖日為何，復未陳明其得為請求被告連帶給付之「訴訟
    標的」（請求權基礎），並記載合於該訴訟標的（請求權基
    礎）所由發生之具體原因事實；訴之聲明第2項請求被告應
    歸還如110抗233表列之物品，惟未具體特定請求返還標的物
    內容，亦未表明本件起訴請求返還之「訴訟標的」（請求權
    基礎），並記載合於該訴訟標的（請求權基礎）所由發生之
    具體原因事實，致本院無從依原告起訴狀記載內容得知原告
    欲請求判決之結果，進而特定訴訟審理及判決效力之範圍，
    亦無法核定訴訟標的價額，是原告起訴顯未具備法定程式，
    因該等欠缺可以補正，爰依民事訴訟法第249條第1項但書之
    規定，限原告於收受本裁定後7日內補正如主文所示事項，
    如未依期補正，即駁回原告之訴。
三、依民事訴訟法第249條第1項但書，裁定如主文。
中　　華　　民　　國　 111　　年　　 6　　月　　15　　日
                  民事第七庭  法　官　謝宜雯
 (不得抗告)
以上正本係照原本作成。
本裁定不得抗告。 
中　　華　　民　　國　　111 　年　　6 　　月　　15　  日
                                 書記官　劉德玉